臺灣臺南地方法院民事裁定　　　　　　100年度監宣字第271號
聲　請　人　陳鈺金
上列聲請人聲請對陳玉柱為監護宣告事件，本院裁定如下：
    主    文
宣告陳玉柱（男，民國○○年○月○○日生，身分證統一編號：Ｚ0000
00000號，住臺南市○里區鎮○里○○鄰鎮○街72號）為受監護宣
告之人。
選定聲請人陳鈺金（民國○○年○○月○○日生，身分證統一編號：Ｚ0
00000000號，住臺南市○○區○○里○○鄰○○街8號之181三樓之
2）為受監護宣告之人陳玉柱之監護人。
指定陳秀碧（民國○○年○月○日生，身分證統一編號：Ｚ000000000
號，住臺南市西港區西港里23鄰堀子頭24號之17）為會同開具財
產清冊之人。
聲請程序費用由受監護宣告之人陳玉柱負擔。
    理    由
一、按對於因精神障礙或其他心智缺陷，致不能為意思表示或受
    意思表示，或不能辨識其意思表示之效果者，法院得因本人
    、配偶、四親等內之親屬、最近一年有同居事實之其他親屬
    、檢察官、主管機關或社會福利機構之聲請，為監護之宣告
    ，民法第14條第1項定有明文。次按受監護宣告之人應置監
    護人。法院為監護之宣告時，應依職權就配偶、四親等內之
    親屬、最近一年有同居事實之其他親屬、主管機關、社會福
    利機構或其他適當之人選定一人或數人為監護人，並同時指
    定會同開具財產清冊之人，民法第1110條、第1111條第1項
    亦定有明文。
二、本件聲請意旨略以：聲請人為陳玉柱（男，民國○○年○月○○
    日生，身分證統一編號：Ｚ000000000號，住臺南市○里區鎮
    ○里○○鄰鎮○街72號）所生之次女，陳玉柱於100年5月20日
    因中樞神經系統障礙致機能永久喪失，意識不清，肢體癱瘓
    ，已不能為意思表示或受意思表示，或不能辨識其意思表示
    之效果，聲請人為此爰聲請鈞院對陳玉柱為監護宣告，並選
    定聲請人為陳玉柱之監護人，及指定陳玉柱所生之長女陳秀
    碧為會同開具財產清冊之人等語。
三、經查：
  （一）聲請人係陳玉柱之女兒，有戶籍謄本2件為證，揆諸上
        開規定，本件聲請人聲請對陳玉柱為監護之宣告，自屬
        有據。
  （二）又聲請人主張陳玉柱因中樞神經系統障礙致機能永久喪
        失，意識不清，肢體癱瘓，已不能為意思表示或受意思
        表示，或不能辨識其意思表示之效果之事實，業據聲請
        人提出陳玉柱之能力概述表1件、奇美醫療財團法人佳
        里奇美醫院診斷證明書1件、中華民國身心障礙手冊影
        本1件為證，且本院於100年12月16日在鑑定人財團法人
        臺灣省私立台南仁愛之家附設精神療養院醫師施仁雄面
        前訊問陳玉柱，陳玉柱對問話無法回答，又鑑定醫師對
        陳玉柱為精神鑑定結果認：「一般醫學檢查：個案意識
        呈呆僵狀態，對問話無法回答，必須靠他人協助下可進
        食、以鼻胃管幫忙進食，四肢無力，無法自我行動，大
        小便及個人衛生須他人完全協助。精神檢查方面：個案
        的注意力、判斷能力、對人、時、地的定向感、記憶能
        力、計算能力及抽象思考能力均有明顯缺失。並有因心
        智缺陷，致不能為意思表示或受意思表示，亦不能辨識
        其意思表示之效果者。鑑定判定：基於受鑑定人有腦病
        變致不能為意思表示或受意思表示，不能辨識其意思表
        示之效果，且接受治療後回復可能性甚低，因而不能管
        理自己財產，可為監護宣告。」等語，有本院100年12
        月16日監護宣告訊問筆錄1件在卷可憑，是聲請人聲請
        對陳玉柱為監護宣告為有理由，應予准許。
四、次查，受監護宣告人陳玉柱之配偶陳謝也、次子陳華仁已死
    亡，長子陳永峰、長女陳秀碧、次女即聲請人陳鈺金、三子
    陳進步、外孫林智翔均同意由聲請人擔任陳玉柱之監護人、
    由陳秀碧擔任會同開具財產清冊之人等情，業經聲請人陳明
    在卷可按，並有戶籍謄本4件、除戶謄本2件、親屬團體會議
    紀錄1件附卷可憑，堪予認定。本院審酌聲請人係受監護宣
    告人陳玉柱所生之次女，與陳玉柱關係親近，聲請人有意願
    擔任陳玉柱之監護人，陳玉柱之其他子女亦均同意由聲請人
    擔任陳玉柱之監護人，因認由聲請人擔任陳玉柱之監護人，
    最能符合陳玉柱之最佳利益，為此爰選定聲請人為受監護宣
    告人陳玉柱之監護人；又陳秀碧係受監護宣告人陳玉柱所生
    之長女，衡情陳秀碧應會本於受監護宣告之人陳玉柱之最佳
    利益，與監護人共同開具財產清冊，是爰指定陳秀碧為會同
    開具財產清冊之人，以利監護事宜之執行。
五、依民事訴訟法第608條第1項，裁定如主文。
中    華    民    國   100    年    12    月    21    日
                   家事法庭   法  官  葉惠玲
以上正本係照原本作成。
如不服本裁定關於選定監護人及指定會同開具財產清冊之人等部
分，應於送達後十日內向本院提出抗告狀，並繳納抗告費新臺幣
1,000元；其餘關於宣告監護之部分，不得抗告。
中    華    民    國   100    年    12    月    21    日
                              書記官  謝麗首